【裁判字號】    98,易,3571
【裁判日期】    981224
【裁判案由】    傷害等
【裁判全文】
臺灣臺北地方法院刑事判決              98年度易字第3571號
公  訴  人  臺灣臺北地方法院檢察署檢察官
被      告  乙○○
輔  佐  人  丙○○
被      告  甲○○
上列被告因傷害等案件，經檢察官聲請簡易判決處刑（98年度偵
字第20763號），本院受理後（98年度簡字第4462號），認不宜
逕以簡易判決處刑，改依通常程序審理，並判決如下：
    主  文
本件公訴不受理。
    理  由
一、公訴意旨略以：被告即告訴人甲○○與被告即告訴人乙○○
    分別為臺北市○○○路○段28號太子中山大樓之主任委員及
    財務委員。於民國98年7月30日中午12時許，兩人在該大樓
    管理員櫃臺前，因管委會撥款蓋章問題發生爭執，被告乙○
    ○竟基於公然侮辱、誹謗人名譽之犯意，在該櫃臺前公然辱
    罵被告甲○○：「幹你娘、你是全大樓最賤的賤女人，專門
    誘拐別人老公，賤女人、賤女人、賤女人」等語，貶損被告
    甲○○之人格、名譽，致被告甲○○心生不滿，竟基於傷害
    人身體之犯意，徒手推打被告乙○○頭部，並將被告乙○○
    雙手往後反扣住，推擠至櫃臺旁邊，致被告乙○○受有雙側
    上肢之表淺損傷、磨損、擦傷之傷害。旋遭被告乙○○趁隙
    甩開，並基於傷害人身體之犯意，瞬間以口咬住被告甲○○
    之左手，致被告甲○○受有左前臂咬傷之傷害，幸為在場管
    理員楊有禮全程目睹，上前勸阻，被告乙○○始鬆口停止。
    因認被告二人所為均涉犯刑法第277條第1項普通傷害罪嫌，
    被告乙○○另涉犯刑法第309條第1項（聲請書漏載第1項）
    之公然侮辱罪嫌。
二、按告訴乃論之罪，告訴人於第一審辯論終結前得撤回其告訴
    。又告訴經撤回者，法院應諭知不受理之判決，且得不經言
    詞辯論為之。刑事訴訟法第238條第1項，第303條第3款、第
    307條分別定有明文。又刑法第277條第1項、第309條第1項
    之罪，分別依同法第287條前段、第314條規定，係屬告訴乃
    論之罪。經查，本件被告二人已達成民事賠償和解，並分別
    具狀向本院撤回告訴，此有撤回告訴狀二份在卷可稽，且經
    本院以公務電話確認屬實。揆諸前開法條意旨，本件爰不經
    言詞辯論，逕行諭知不受理之判決。
據上論斷，應依刑事訴訟法第452條、第284條之1、第303條第3
款、第307條，判決如主文。
中    華    民    國    98    年    12    月    24    日
                  刑事第四庭  法  官  李桂英
上正本證明與原本無異。
如不服本判決應於收受送達後10日內向本院提出上訴書狀，並應
敘述具體理由；其未敘述上訴理由者，應於上訴期間屆滿後20日
內向本院補提理由書（均須按他造當事人之人數附繕本）「切勿
逕送上級法院」。告訴人或被害人如對於本判決不服者，應具備
理由請求檢察官上訴，其上訴期間之計算係以檢察官收受判決正
本之日期為準。
                              書記官  嚴君珮
中    華    民    國    98    年    12    月    24    日

司法院資訊處製作；財團法人民間司法改革基金會備份。
